【裁判字號】    98,訴,1825
【裁判日期】    981124
【裁判案由】    毒品危害防制條例
【裁判全文】
臺灣臺北地方法院刑事判決              98年度訴字第1825號
公  訴  人  臺灣臺北地方法院檢察署檢察官
被      告  甲○○
上列被告因違反毒品危害防制條例案件，經檢察官提起公訴（98
年度毒偵字第2609號），被告於本院準備程序中，就被訴事實為
有罪之陳述，本院合議庭裁定由受命法官獨任以簡式審判程序審
理，本院判決如下：
    主  文
甲○○施用第一級毒品，處有期徒刑拾月；又施用第二級毒品，
，處有期徒刑肆月。應執行有期徒刑壹年。
    事  實
一、甲○○曾因施用毒品案件，經本院於民國93年8 月3 日以93
    年度毒聲字第555 號裁定應送勒戒處所觀察、勒戒確定，於
    94年1 月5 日送臺灣臺北看守所附設勒戒處所觀察、勒戒，
    於94年2 月5 日因無繼續施用傾向執行完畢釋放出所，並經
    臺灣臺北地方法院檢察署檢察官於94年2 月14日，以94年度
    毒偵緝字第8 號、第9 號為不起訴處分確定，嗣又於98月2
    月20日，因施用第二級毒品，經本院於以98年度簡字第1525
    號案件判處有期徒刑3 月；於98年3 月11日因施用第一級、
    第二級毒品，經本院於98年6 月22日，以98年度訴字第837
    號案件，分別判處有期徒刑7 月、3 月，應執行有期徒刑8
    月；於98年4 月8 日因施用第二級毒品，經本院於98年7 月
    29日，以98年度易字第1705號案件判處有期徒刑3 月；於98
    年5 月18日因施用第一級、第二級毒品，經本院於98年8 月
    27日，以98年度訴字第1189號案件分別判處有期徒刑7 月、
    4 月，應執行有期徒刑9 月；於98年6 月10日，因施用第一
    級、第二級毒品，經本院於98年10月24日以98年度訴字第14
    74號案件分別判處有期徒刑8 月、4 月，應執行有期徒刑10
    月（均未構成累犯）。詎甲○○仍不知悔改，竟於前開觀察
    、勒戒執行完畢後五年內，分別基於施用第一級毒品海洛因
    及第二級毒品甲基安非他命（起訴書誤載為安非他命）之犯
    意而持有海洛因及甲基安非他命，進而於98年8 月12日夜間
    11時許，在臺北市○○區○○路30號妙益水果店之廁所內，
    以將海洛因捲入香煙內點燃吸食之方式，施用海洛因1 次，
    另以將甲基安非他命置於玻璃球吸食器內燒烤生煙吸聞方式
    ，施用甲基安非他命1 次，並將煙蒂及玻璃球吸食器丟棄而
    滅失。嗣於98年8 月13日，經警通知採尿送驗，始查知上情
    。
二、案經臺北市政府警察局文山第一分局報請臺灣臺北地方法院
    檢察署檢察官偵查起訴，經本院合議庭裁定改以簡式審判程
    序審理。
    理  由
一、按除被告所犯為死刑、無期徒刑、最輕本刑為3 年以上有期
    徒刑之罪或高等法院管轄第一審案件者外，於法院行準備程
    序進行中，被告先就被訴事實為有罪之陳述時，審判長得告
    知被告簡式審判程序之旨，並聽取當事人、代理人、辯護人
    及輔佐人之意見後，裁定進行簡式審判程序；且受命法官行
    準備程序，與法院或審判長有同一之權限；又簡式審判程序
    之證據調查，不受刑事訴訟法第159 條第1 項、第161 條之
    2 、第161 條之3 、第163 條之1 及第164 條至第170 條規
    定之限制，刑事訴訟法第273 條之1 第1 項、第279 條第2
    項前段、第273 條之2 分別定有明文。本案被告甲○○所為
    ，係犯死刑、無期徒刑、最輕本刑為3 年以上有期徒刑以外
    之罪，其於準備程序中就被訴事實為有罪之陳述，經法官告
    知簡式審判程序之旨，並聽取公訴人、被告之意見後，認為
    適宜由受命法官獨任進行簡式審判程序，依刑事訴訟法第27
    3 條之1 第1 項規定，經合議庭裁定由受命法官獨任進行審
    判程序，合先敘明。
二、上揭事實業據被告坦承不諱，且經將被告於98年8 月13日所
    採集之尿液，送請台灣尖端先進生技醫藥股份有限公司檢驗
    ，經以酵素免疫分析法初步檢驗，安非他命類及鴉片類之檢
    驗結果均呈陽性反應，嗣經氣相層析質譜儀確認檢驗，安非
    他命、甲基安非他命及嗎啡之檢驗結果亦均呈陽性反應，濃
    度則分別為1,665ng/ml、9,580ng/ml、1111ng/ml ，有該公
    司濫用藥物檢驗報告1 紙、勘察採證同意書1 紙、臺北市政
    府警察局文山一分局偵辦甲○○涉嫌毒品案尿液對照表1 紙
    、臺北市政府警察局偵辦毒品案件尿液檢體委驗單1 紙附卷
    供參（偵卷第6 頁、第7 頁、第11頁、第12頁），足認被告
    任意性自白與事實相符，堪信為真實。另起訴書及被告雖認
    係施用第二級毒品安非他命，惟依上揭報告報告所示，被告
    之尿液中安非他命濃度為1665ng/ml 、甲基安非他命濃度則
    係9,580ng/ml，查以人體施用安非他命後，主要代謝物中為
    未改變形態之安非他命，而無甲基安非他命，人體施用甲基
    安非他命後，在主要代謝物中未改變形態之甲基安非他命佔
    施用劑量達43% ，而安非他命則約為5%，足見被告所施用者
    應係甲基安非他命，而非安非他命應甚明，爰逕予更正，附
    此敘明。
三、按觀察、勒戒或強制戒治執行完畢釋放後，五年後再犯第10
    條之罪者，仍應對施用毒品之人再次施以觀察、勒戒，毒品
    危害防制條例第20條第3 項定有明文。反之，在五年內再犯
    施用毒品之罪者，即應依法處罰，無庸施以觀察、勒戒。查
    被告有如事實欄所載經觀察、勒戒執行完畢情形及因施用毒
    品經法院判刑之事實，有臺灣高等法院被告前案紀錄表在卷
    可查，被告於觀察、勒戒執行完畢釋放後五年內，再犯本案
    施用毒品犯行，自應依法論罪科刑。本案事證已臻明確，被
    告犯行洵堪認定，應依法論科。
四、按海洛因、甲基安非他命分別係毒品危害防制條例第2 條第
    2 項第1 款、第2 款所規定之第一級毒品、第二級毒品，不
    得非法持有、施用。被告非法持有海洛因及甲基安非他命後
    加以施用，核其所為，係分別犯毒品危害防制條例第10條第
    1 項之施用第一級毒品罪及同條第2 項之施用第二級毒品罪
    。被告持有第一級毒品及第二級毒品之低度行為，已分別為
    施用之高度行為所吸收，均不另論罪。又被告所犯上開二罪
    ，犯意各別，行為互殊，應分論併罰。爰審酌被告曾有觸犯
    施用毒品之犯行，雖經觀察、勒戒之執行，仍未能斷戒施用
    毒品惡習，顯見其戒治意志不堅，缺乏勒戒動機，本應從重
    量刑。惟念其施用毒品係對己身殘害，未造成他人具體危害
    ，且犯後坦承犯行，態度尚稱良好，復衡其犯罪之動機、目
    的、手段，犯罪時所受之刺激及其品性、生活狀況及智識程
    度等一切情狀，分別量處如主文之刑，並定其應執行之刑，
    以資儆懲。又被告施用毒品所用之煙蒂及玻璃球吸食器，已
    經丟棄而滅失，業據被告供述在卷，又無證據證明現仍存在
    且殘有毒品於上，無需宣告沒收，附此敘明。
據上論斷，應依刑事訴訟法第299 條第1 項前段、第273 條之1
第1 項、第284 條之1 ，毒品危害防制條例第10條第1 項、第2
項，刑法第11條前段、第51條第5 款，判決如主文。
本案經檢察官葉惠燕到庭執行職務。
中    華    民    國    98    年    11    月    24    日
                  刑事第七庭  法  官  林勇如
上正本證明與原本無異。
如不服本判決應於收受送達後10日內向本院提出上訴書狀，並應
敘述具體理由；其未敘述上訴理由者，應於上訴期間屆滿後20日
內向本院補提理由書（均須按他造當事人之人數附繕本）「切勿
逕送上級法院」。
                              書記官  葉潔如
中    華    民    國    98    年    11    月    24    日
附錄：本案論罪科刑法條全文
毒品危害防制條例第10條
施用第一級毒品者，處6 月以上5 年以下有期徒刑。
施用第二級毒品者，處3 年以下有期徒刑。


司法院資訊處製作；財團法人民間司法改革基金會備份。
